臺灣高等法院臺南分院刑事判決
上　訴　人　臺灣雲林地方法院檢察署檢察官
被　　　告　甲○○
上列上訴人因被告毒品危害防制條例案件，不服臺灣雲林地方法
院93年訴字第585號中華民國94年1月31日第一審判決（起訴案號
：臺灣雲林地方法院檢察署94年度毒偵字第1117號；併辦案號：
臺灣臺中地方法院檢察署94年度毒偵字第1175號、431號、2065
號），提起上訴，本院判決如下：
    主  文
原判決撤銷
甲○○連續施用第壹級毒品，累犯，處有期徒刑壹年陸月；扣案
之第一級毒品海洛因0.91公克 (淨重)、0.2公克 (含袋重)、其
所有供施用毒品之器具藥杓子貳支、注射針筒壹支（已注射過）
、注射針筒拾壹支（已注射過）、均沒收銷燬之，另注射針筒玖
支（未注射過）、空包裝重1.83公克沒收。又連續施用第貳級毒
品，累犯，處有期徒刑拾月，扣案之安非他命壹包 (0.3公克)
，及供施用第二級毒品之玻璃吸管壹支、吸食器壹個、吸食器壹
組均沒收銷燬之。應執行有期徒刑貳年；扣案之第一級毒品海洛
因0.91公克 (淨重)、0.2公克 (含袋重)、其所有供施用毒品之
器具藥杓子貳支、注射針筒壹支（已注射過）、注射針筒拾壹支
（已注射過）、均沒收銷燬之，另注射針筒玖支（未注射過）、
空包裝重1.83公克沒收。另扣案之安非他命壹包 (0.3公克)，及
供施用第二級毒品之玻璃吸管壹支、吸食器壹個、吸食器壹組均
沒收銷燬之。
    事實及理由
一、本件犯罪事實：
  (一)甲○○前於民國 (下同)九十年間，因贓物案件，經臺灣臺
    中地方法院以八十九年度易字第四二六九號判處有期徒刑六
    月，於九十年三月七日確定，而於九十二年一月十三日易科
    罰金執行完畢出獄。又前於八十九年間，因施用第二級毒品
    案件，經送觀察、勒戒後，認有繼續施用毒品之傾向，復依
    臺灣臺中地方法院八十九年度毒聲字第四八○四號裁定令入
    戒治處所施以強制戒治，嗣又經裁定停止戒治，所餘戒治期
    間付保護管束，於九十年八月七日交付保護管束期滿執行完
    畢，並由臺灣臺中地方法院檢察署檢察官於九十年八月十日
    ，以九十年度戒毒偵字第三九二號為不起訴處分確定。詎甲
    ○○仍不知悔改，復基於施用第一級毒品之概括犯意，自九
    十二年七月間某日起，至九十四年一月十三日止，連續在台
    中縣沙鹿鎮○○里○○路清雲巷七號住處等處，以將第一級
    毒品海洛因置於注射針筒內摻水注射血管之方式，約一日施
    用二次之頻率，施用第一級毒品海洛因多次；另基於施用第
    二級毒品之概括犯意，自九十三年三、四月間某日起，至九
    十四年一月十三日止，連續在上址台中縣沙鹿鎮○○里○○
    路清雲巷七號住處及雲林縣斗六市○○路二四七號張伏君所
    有房屋內等處，以將第二級毒品安非他命置於吸食器內，用
    火燒烤後吸食其煙霧之方式，約二、三日施用一次之頻率，
    施用第二級毒品安非他命多次。嗣於九十三年八月二十一日
    下午三時四十分許，由警方經屋主張伏君之同意後，進入上
    址雲林縣斗六市○○路二四七號二樓房間內搜索，當場查獲
    甲○○正以吸食器吸食第二級毒品安非他命，蕭富升及李美
    珠則坐於床邊，並於甲○○之皮包內查獲其所有用供施用第
    一級毒品海洛因之工具注射針筒一支，並經警採集其尿液送
    驗結果呈嗎啡及甲基安非他命均陽性之反應。並又經警於九
    十四年一月十三日十六時許，持搜索票在台中縣沙鹿鎮○○
    里○○路清雲巷七號住處查獲。並扣得第一級毒品海洛因
    0.91公克 (淨重，94年1月13日查扣)、0.2公克 (含袋重，
    94年1月13日查扣)、其所有供施用毒品之器具藥杓子貳支
    (94年1月13日查扣)、注射針筒壹支（已注射過，93年8月21
    日查扣）、注射針筒拾壹支（已注射過，94年1月13日查扣
    ），另注射針筒玖支（未注射過，94年1月13日查扣）、空
    包裝重1.83公克 (94年1月13日查扣)。及扣得之安非他命壹
    包 (0.3公克，94年1月13日查扣)，及供施用第二級毒品之
    玻璃吸管壹支 (94年1月13日查扣)、吸食器一個 (94年1月
    13日查扣)、吸食器壹組 (93年8月21日查扣)，始查悉上情
    。案經雲林縣警察局報請臺灣雲林地方法院檢察署檢察官偵
    查起訴及臺灣臺中地方法院檢察署檢察官送請併辦。
二、證據名稱：
  (一)被告甲○○於警訊、偵查及原審審理中之自白。
  (二)雲林縣警察局刑警隊搜索扣押筆錄一紙、台中縣警察局清水
    分局、台中市警察局第三分局搜索扣押筆錄各一紙。
  (三)雲林縣警察局刑警隊查獲毒品案件嫌犯尿液送檢真實姓名對
    照表一紙。
  (四)雲林縣衛生局煙毒尿液檢驗成績書一紙。
  (五)扣得第一級毒品海洛因0.91公克 (淨重，94年1月13日查扣)
    、0.2公克 (含袋重，94年1月13日查扣)、其所有供施用毒
    品之器具藥杓子貳支 (94年1月13日查扣)、注射針筒壹支（
    已注射過，93年8月21日查扣）、注射針筒拾壹支（已注射
    過，94年1月13日查扣），另注射針筒玖支（未注射過，94
    年1月13日查扣）、空包裝重1.83公克 (94年1月13日查扣)
    。及扣得之安非他命壹包 (0.3公克，94年1月13日查扣)，
    及供施用第二級毒品之玻璃吸管壹支 (94年1月13日查扣)、
    吸食器一個 (94年1月13日查扣)、吸食器壹組 (93年8月21
    日查扣)。
  (六)臺灣臺中地方法院檢察署檢察官九十年度戒毒偵字第三九二
    號不起訴處分書一紙。
  (七)被告甲○○之刑案資料查註紀錄表、全國施用毒品案件紀錄
    表、臺灣高等法院被告全國前案紀錄表各一份。
三、本件偵查檢察官於起訴書之犯罪事實欄固記載：甲○○自九
    十二年十一月間某日起至九十三年八月二十一日十一時許止
    ，有連續施用第一級毒品海洛因、第二級毒品安非他命多次
    之犯行云云，惟被告甲○○於警訊時僅坦承於九十三年八月
    二十一日下午三時四十分許，張伏君與警方進入雲林縣斗六
    市○○路二四七號二樓房間時，其正以吸食器吸食二級毒品
    安非他命等語，但並未供述其係自何時起有施用第一級毒品
    海洛因及安非他命之行為；另被告甲○○於檢察官偵訊時亦
    僅供稱：「（問：你施用何毒品？）我是吸海洛因及安非他
    命」、「（問：你從何時起施用毒品？）八十年間」．．．
    「（問：最後一次何時吸用？）九十三年八月二十一日查獲
    當時」等語，亦未供稱其於前次戒治期滿後，自何時起又有
    施用第一級毒品及第二級毒品之犯行（見偵查卷第二十四頁
    ，原偵查檢察官係將同案被查獲之被告蕭富升之偵查筆錄誤
    看為被告甲○○之偵查筆錄）。而被告甲○○於本院審理時
    則係供述：我自九十二年七月間某日起才開始吸食海洛因，
    安非他命則自九十三年過年後之三、四月間開始吸食等語（
    見本院九十四年一月十七日筆錄第七頁），足見被告甲○○
    於前次強制戒治期滿經檢察官不起訴處分後，自上開時間起
    ，始有再次施用第一級毒品及施用第二級毒品之犯行，可予
    認定；另被告甲○○於九十三年八月二十二日下午一時三十
    五分許為警採集之尿液經送驗結果呈嗎啡陽性反應，足以推
    論被告於上開採尿回溯前七十二小時內之某時許，亦有施用
    第一級毒品海洛因之行為，亦可認定。被告又經警於九十四
    年一月十三日十六時許在上址查獲有吸食海洛因及安非他命
    之犯行，被告又於九十四年二月十七日十六時三十分許在上
    址經警查獲持有第一級毒品海洛因0.2公克 (含袋重)，因此
    被告分別施用第一級及第二級毒品之時間，係自九十二年七
    月間某日起，至九十四年一月十三日止，至於九十四年二月
    十七日所查獲係持有第一級毒之犯行，不能證明被告有吸食
    第一級或第二級毒之犯行，因此九十四年二月十七日被告所
    持有之第一級毒品海洛因0.2公克 (含袋重)部分，應為其施
    用第一級毒品部分所吸收。是本件上開併辦及本院所認定之
    施用第一級、第二級毒品犯罪事實，其中為起訴書所未記載
    者，因與已起訴之施用第一級毒品有罪部分屬連續犯之裁判
    上一罪，故為起訴效力所及，本院自應併予審理，併予敘明
四、核被告所為，係犯毒品危害防制條例第10條第1項、第2項之
    罪，被告所分別持有之第一級及第二級毒品分別為其施用第
    一級及第二級毒品所吸收，不另論罪。又被告甲○○前於九
    十年間，因贓物案件，經臺灣臺中地方法院以八十九年度易
  　字第四二六九號判處有期徒刑六月，於九十年三月七日確定
    ，而於九十二年一月十三日易科罰金執行完畢出獄，被告於
    五年以內再犯本件有期徒刑以上之罪，為累犯，依刑法第四
    十七條規定加重其刑。又被告所為分別施用第一級、第二級
    毒品之數行為，時間緊接，所犯罪名相同，顯係出於概括之
    犯意為之，為連續犯，爰分別依刑法第五十六條之規定以一
    罪論，並分別遞加重其刑。
五、原審予以論罪科刑，並就施用第一級毒品部分量處有期徒刑
    十月；就施用第二級毒品部分量處有期徒刑七月，並定應執
    行刑為有期徒刑一年三月，固非無見。唯查：（一）臺灣臺
　　中地方法院檢察署94年度毒偵字第1175號、431號、2065號
  　併辦部分，原審未及審理，即有未洽。（二）又查獲之第一
    、二級毒品及專供施用第一、二級毒品之器具，不問屬於犯
    人與否，均沒收銷燬之，毒品危害防制條例第十八條第一項
    定有明文，惟原審卻就專供施用毒品之器具依刑法第三十八
    條第一項第二款沒收及於九十三年八月二十一日就所查扣之
    吸食器一組未予沒收，均有未洽。檢察官上訴意旨指摘原判
    決就併辦部分未及審酌，為有理由及原判決亦有可議，自應
    由本院將原判決撤銷改判。爰審酌被告犯罪之動機、目的、
    手段，其品性、生活狀況、智識程度、犯罪所生之損害，及
    犯罪後態度等一切情狀，分別量處如主文第二項第示之刑，
    並定其應執行刑。
六、扣案之事實欄所載之毒品及其所有供以施用第一級、第二級
    毒品之工具，業經被告於警訊及原審審理時供明在卷，均應
    依毒品危害防制條例第十八條第一項沒收銷燬之。至於94年
    1月13日所查扣之未注射過針筒玖支、空包裝重1.83公克為
    被告所有且供犯罪所用之物，此部分則依刑法第三十八條第
    一項第二款規定沒收。
七、至經警於九十四年二月十七日所查扣之注射針筒十支、毒品
    吸食器一組、分裝袋七個、玻璃球管二支、杓子二支部分，
    因不能證明被告就此部分有吸食第一級或第二級毒品之犯行
    ，是本院認九十四年二月十七日所查扣之此部分於本件不另
    沒收，亦此明。
八、被告經合法傳喚，無正當理由不到庭，爰不待其陳述逕行判
    決。
據上論結，應依刑事訴訟法第369條第一項前段、第364條、第29
9條第一項前段、第371條，毒品危害防制條例第10條第1項、第2
項、第18條第1項，刑法第11條前段、第56條、第47條、第51條
第5款、第38條第1項第2款，判決如主文。
本案經檢察官李傳來到庭執行職務。
中　　華　　　　民　　　　國　　94　　年　4　月 20　日
                  刑事第五庭　審判長法　官  楊明章
                                    法　官  戴勝利
                                    法　官  顏基典
以上正本證明與原本無異。
施用第一級毒品部分如不服本判決，應於收受本判決後十日內向
本院提出上訴書狀。其未敘述上訴理由者並得於提起上訴後十日
內向本院補提理由書狀（均須按他造當事人之人數附繕本）「切
勿逕送上級法院」。
其餘部分不得上訴。
 　　　　　　　　　　　　　　　　　　書記官  呂嘉文
中　　華　　民　　國　　94　　年　　4 　　月　　21　　日
【附錄本案論罪科刑法條全文】
毒品危害防制條例第十條：
施用第一級毒品者，處六月以上五年以下有期徒刑。
施用第二級毒品者，處三年以下有期徒刑。
